# 非全资子公司溢价收购全资子公司少数股东承担的溢价会计处理

提问人：alex11 时间：2018-04-05 12:45:30
如题，集团母公司下属的非全资子公司 溢价收购 全资子公司， 由少数股东承担的溢价是进资本公积还是进投资收益？
谢谢！

回答人：chenyiwei
如果交易价格公允，则转让方（标的企业的原母公司）可将交易价格高于长期股权投资账面价值的差额全部确认为投资收益；如果交易价格不公允，则交易价格高于公允价值的差额部分全部调整资本公积，不考虑该部分溢价是否由收购方的小股东承担。 收购方（非全资子公司）按同一控制下合并处理，支付的价款与取得被收购方净资产在最终控制方合并报表层面的账面价值之间的差额调整资本公积。 母公司合并报表层面应抵销该项内部交易，合并报表层面不应有资本公积影响。

提问人：alex11 时间：2018-04-05 16:44:17
是这样子的，这家全资子公司是有期初未分配亏损的，被我的非全资子公司溢价购买。
从集团合并报表来看，效果就是我的全资子公司的期初未分配亏损有一块被少数股东承担了，这一块变动应该是资本公积？

回答人：chenyiwei
集团合并报表层面，这是应完全抵销的内部交易，在交易完成时点，不应对合并报表产生包括权益内部重分类在内的任何影响。

提问人：alex11 时间：2018-04-06 14:02:22
意思就是虽然我的全资子公司变成非全资孙公司了，但是因为是权益交易，因此交易完成时刻MI是保持不变的，对吗？
麻烦陈总了！

回答人：chenyiwei
是的。